臺灣板橋地方法院刑事判決　　　　　　 94年度簡上字第339號
上　訴　人
即　被　告　甲○○
上列上訴人因違反商標法案件，不服本院94年度簡字第2168號，
中華民國94年5 月19日第一審判決（聲請簡易判決處刑案號：94
年度偵字第6019號），提起上訴，本院管轄之第二審合議庭判決
如下︰
    主  文
上訴駁回。
    事實及理由
一、本案經本院審理結果，認第一審以上訴人即被告甲○○所為
    係犯商標法第82條、刑法第56條、第47條之連續販賣仿冒商
    標商品罪，累犯，判處拘役六十日，如易科罰金，以三百元
    折算一日，及扣案之仿冒手錶九支均沒收，其認事用法均無
    違誤，量刑亦屬妥當，應予維持，並引用第一審判決書記載
    之事實、證據及理由。
二、被告甲○○上訴意旨略以：伊真的不知道所販賣者為仿冒品
    ，伊罹患胃癌，有經濟壓力，希望能從輕量刑云云。然查被
    告於警訊中業已坦承：「（問：你知道這些物品是仿冒的商
    品？）知道。」等語（參見94年度偵字第6019號卷第16頁）
    ；而被告前曾因販賣仿冒商品罪，經臺灣臺北地方法院以93
    年度簡字第1739號案件判處拘役三十日確定，並於民國93年
    10月1 日易科罰金執行完畢等情，有卷附臺灣高等法院被告
    前案紀錄表一份可按，其既曾因販賣仿冒商品經法院論罪科
    刑，理應對於所購買之商品是否為仿冒品，有無合法來源證
    明有所警覺，詎被告竟稱扣案仿冒手錶為一名不認識之大陸
    人士所兜售，且無法聯絡等語，實與一般正常營業者之進貨
    情形迥異，足認被告當知悉手錶之來源有問題甚明，況被告
    已年逾六十歲，社會歷練豐富，且以販售手錶為業，扣案手
    錶中有OMEGA 即「Ω」此一知名品牌，被告自難諉為不知，
    是綜合上情觀之，被告對其所販賣之手錶乃係仿冒他人商標
    之商品，當知之甚詳。據此，被告事後方翻異前詞，上開所
    辯均不足採，本案事證明確，被告所為犯行，堪以認定。
三、核被告所為，係犯商標法第82條之販賣仿冒商標商品罪。其
    意圖販賣而陳列之低度行為，應為販賣之高度行為吸收，不
    另論罪。又被告先後多次販賣有仿冒商標圖樣之犯行，時間
    緊接，方法相同，所犯係構成要件相同之罪名，顯係基於概
    括犯意反覆為之，為連續犯，應依刑法第56條規定論以一罪
    ，並加重其刑。又被告以一販賣行為同時侵害數個商標專用
    權人之法益，觸犯相同之罪名，為想像競合犯，應依刑法第
    55條規定，從一重處斷。另被告前因竊盜案件，經本院以92
    年度簡字第2477號判決判處有期徒刑二月確定，於92年12月
    24日易科罰金執行完畢乙節，有上開被告前案紀錄表附卷可
    稽，其受有期徒刑執行完畢後，五年內再犯本件有期徒刑以
    上之罪，為累犯，應依刑法第47條之規定加重其刑，並遞加
    重之。原審以被告犯行明確，依刑事訴訟法第449 條第1 項
    前段、第3 項、第450 條第1 項，商標法第82條、第83條，
    刑法第11條前段、第56條、第55條、第47條、第41條第1項
    前段、罰金罰鍰提高標準條例第2 條，判處拘役六十日，並
    諭知如易科罰金，以三百元折算一日，及扣案之仿冒手錶九
    支均沒收，其認事用法均無違誤，量刑亦屬適當，應予維持
    ，上訴意旨所執之前開理由，尚無足採，業如前述，其上訴
    為無理由，應予駁回。
據上論斷，應依刑事訴訟法第455 條之1 第1 項、第3 項、第
368 條、第373 條，判決如主文。
本案經檢察官乙○○到庭執行職務。
中　　華　　民　　國　　94　　年　　8 　　月　　16　　日
                  刑事第一庭審判長法　官 陳 財 旺
                                  法　官 李 幼 妃
                                  法　官 張 紹 省
以上正本證明與原本無異。
本件不得上訴。
                                  書記官 周 雅 玲
中　　華　　民　　國　　94　　年　　8 　　月　　16　　日
附錄本案論罪科刑法條全文：
商標法第82條
明知為前條商品而販賣、意圖販賣而陳列、輸出或輸入者，處一
年以下有期徒刑、拘役或科或併科新臺幣五萬元以下罰金。
